ACORDAO-COMPLETO-2401624

ACÓRDÃO DE RELAÇÃO

ACÓRDÃO DE RELAÇÃO 4958/2020 ATA 13/2020 - SEGUNDA CÂMARA

Acórdão 4958/2020-TCU-Segunda Câmara
	Os Ministros do Tribunal de Contas da União ACORDAM, por unanimidade, com fundamento nos arts. 1º, inciso V, e 39, inciso I, da Lei 8.443/1992, c/c os arts. 1º, inciso VIII, 143, inciso II, 259, inciso I, e 260, § 5º, do Regimento Interno/TCU e no art. 7º, inciso II, da Resolução/TCU 206/2007, em considerar prejudicada a apreciação do mérito dos atos de admissão de pessoal a seguir relacionados, por perda de objeto, tendo em vista o exaurimento dos seus efeitos financeiros antes do respectivo processamento por esta Corte, em razão do falecimento dos interessados ou do desligamento do cargo a que se refere o ato, de acordo com os pareceres emitidos nos autos:
1. Processo TC-Processo 006.637/2020-5 (ATOS DE ADMISSÃO) 
	1.1. Interessados: Andrei Mayer de Oliveira (XXX.506.328-XX) ; Angela Machado Bouzan (XXX.144.047-XX) ; Anne Caroline Amberget Garcia (XXX.542.647-XX) ; Antonio Anderson Marques de Sousa (XXX.704.897-XX) ; Barbara da Costa e Silva (XXX.913.148-XX) ; Brunno Figueiroa Goldstein (XXX.074.747-XX) ; Carla Boy de Siqueira (XXX.065.197-XX) ; Carlos Eduardo Abreu Azevedo (XXX.629.407-XX) ; Caroline Alves Cayres (XXX.399.587-XX) ; Charlotth Back (XXX.271.137-XX) ; Cristiane Oliveira da Silva (XXX.498.997-XX) ; Daniel Reis de Oliveira (XXX.274.466-XX) ; Daniel da Silva Lacerda (XXX.235.938-XX) ; Daniela de Barros Mucci (XXX.103.547-XX) ; Eduardo Mazzaroppi Barao Pereira (XXX.172.437-XX) ; Ellen Cristina Quirino Lacerda (XXX.669.585-XX) ; Evangelo Leal Gasos (XXX.021.307-XX) ; Everton Falcao de Oliveira (XXX.810.071-XX) ; Isabella Matias Ribeiro (XXX.735.068-XX) ; Luanny Guedes Fogos Castanheira (XXX.347.977-XX) .
	1.2. Órgão/Entidade: Universidade Federal do Rio de Janeiro - UFRJ.
	1.3. Relator: Ministro-Substituto Marcos Bemquerer Costa.
	1.4. Representante do Ministério Público: Procuradora-Geral Cristina Machado da Costa e Silva.
	1.5. Unidade Técnica: Secretaria de Fiscalização de Pessoal (Sefip) .
	1.6. Representação legal: não há.
	1.7. Determinações/Recomendações/Orientações: não há.

Segunda Câmara

Andrei Mayer de Oliveira (XXX.506.328-XX); Angela Machado Bouzan (XXX.144.047-XX); Anne Caroline Amberget Garcia (XXX.542.647-XX); Antonio Anderson Marques de Sousa (XXX.704.897-XX); Barbara da Costa e Silva (XXX.913.148-XX); Brunno Figueiroa Goldstein (XXX.074.747-XX); Carla Boy de Siqueira (XXX.065.197-XX); Carlos Eduardo Abreu Azevedo (XXX.629.407-XX); Caroline Alves Cayres (XXX.399.587-XX); Charlotth Back (XXX.271.137-XX); Cristiane Oliveira da Silva (XXX.498.997-XX); Daniel Reis de Oliveira (XXX.274.466-XX); Daniel da Silva Lacerda (XXX.235.938-XX); Daniela de Barros Mucci (XXX.103.547-XX); Eduardo Mazzaroppi Barao Pereira (XXX.172.437-XX); Ellen Cristina Quirino Lacerda (XXX.669.585-XX); Evangelo Leal Gasos (XXX.021.307-XX); Everton Falcao de Oliveira (XXX.810.071-XX); Isabella Matias Ribeiro (XXX.735.068-XX); Luanny Guedes Fogos Castanheira (XXX.347.977-XX).

MARCOS BEMQUERER

não há.

ATOS DE ADMISSÃO (ADS)

Secretaria de Fiscalização de Pessoal (Sefip).